【裁判字號】    99,交簡上,9
【裁判日期】    991122
【裁判案由】    過失傷害
【裁判全文】
臺灣澎湖地方法院刑事判決             99年度交簡上字第9號
上  訴  人  甲○○
即  被  告
上列被告因過失傷害案件，上訴人不服本院馬公簡易庭99年度馬
交簡字第73號第一審判決（聲請簡易判決處刑書案號：99年度偵
字第233號、第300號），提起上訴，本院合議庭為第二審判決如
下：
    主      文
上訴駁回。
    事實及理由
一、本件犯罪事實、證據及應適用之法條，均引用第一審簡易判
    決書之記載。
二、查被告甲○○本應注意車前狀況，隨時採取必要之安全措施
    ，竟疏未注意，以致肇事，另本件交通事故之發生，被害人
    亦同有過失，又被告迄未賠償被害人所受損失，原審因之適
    用刑法第284條第1項、第62條前段、第41條第1項前段、第
    74 條第1項第1款、第2項第3款、刑法施行法第1條之1等規
    定，量處被告拘役50日，並諭知以新臺幣（下同）1千元折
    算1日之易科罰金折算標準，緩刑2年，並應向被害人支付
    134,884元，認事用法，均無不當，量刑亦稱妥適。
三、上訴意旨雖以：本件車禍肇因於被害人任意繞行至車道上，
    被告不及防備，才會撞上，並無過失云云。然查：被告於警
    詢中自陳：「肇事前我駕駛2312-GP號自小客車，沿建國路
    南向北直行，行至肇事處，車道前方有三個人在行走（同車
    道同方向），我想超過他們，但又怕按喇叭驚嚇到他們，所
    以沒按喇叭要超過，正當我車行至他們後面時，我車前方三
    個人忽然向外側人行道靠過去，但又馬上回到原來位置（車
    道上），我閃避不及，擦撞最外側的人」等語，堪認被告於
    肇事前，已發覺同向在前之被害人行進動向有侵入車道之可
    能，其本應採取必要之安全措施，如以按喇叭或閃燈之方式
    示警，再繼續前行，詎其疏未採取上開措施，貿然前行，致
    與同有過失之被害人發生擦撞，而致肇事，顯有過失。又本
    件經送臺灣省高屏澎區車輛行車事故鑑定委員會鑑定結果，
    亦認：被害人未依規定行走人行道為肇事主因，被告駕駛小
    客車疏未注意車前狀況，採取必要之安全措施為肇事次因，
    有鑑定意見書附於原審卷內可稽，亦認定被告仍有所過失。
    從而，上訴意旨指摘原判決不當，求予撤銷，為無理由，應
    予駁回。
四、依刑事訴訟法第454條第2項、第455條之1第1項、第3項、第
    373條、第368條，判決如主文。
本案經檢察官陳頤安到庭執行職務。
中    華    民    國    99    年    11    月    22    日
                  刑事庭  審判長法  官  管安露
                                法  官  陳順輝
                                法  官  李宛玲
以上正本證明與原本無異。
本判決不得上訴。
中    華    民    國    99    年    11    月    22    日
                                書記官  劉竹苞

司法院資訊處製作；財團法人民間司法改革基金會備份。
